【裁判字號】    99,上易,1132
【裁判日期】    991116
【裁判案由】    竊盜
【裁判全文】
臺灣高等法院臺中分院刑事判決        99年度上易字第1132號
上  訴  人
即  被  告  乙○○
上列上訴人因竊盜案件，不服臺灣臺中地方法院99年度易字第
1794號，中華民國99年7月6日第一審判決（起訴案號：臺灣臺
中地方法院檢察署99年度偵字第11821號），提起上訴，本院判
決如下：
    主  文
上訴駁回。
    事實及理由
一、本案經本院審理結果，認第一審以上訴人即被告乙○○(下
    稱被告)犯竊盜罪，累犯，判處有期徒刑6月，又犯竊盜未遂
    罪，累犯，判處有期徒刑4月，應執行有期徒刑8月，並諭知
    如易科罰金，以新臺幣1000元折算1日。其認事用法及量刑
    均無不當，應予維持，並引用第一審判決書記載之事實、證
    據及理由（如附件）。
二、被告上訴意旨略以：被告否認竊盜未遂之犯行，警員未依被
    告之意思製作筆錄，請求該警員與被告一起測謊云云。
三、經查：
(一)被告於本院準備程序中，供承竊盜既遂部分，而否認竊盜未
    遂之犯行，辯稱：伊當時雖有行竊之念頭，但還沒有去動被
    害人鐘武男之車子云云。惟原審已就被告之竊盜既遂及竊盜
    未遂之犯行，論述其認定之理由及所憑之證據，並就被告之
    前開辯解，敘述其何以不足採之理由。
(二)被告雖辯稱：警員未依被告之意思製作筆錄云云。惟據被告
    於警詢中供稱：「以上所說是在我自由意識下真實陳述」等
    語(警卷第9頁)；嗣於檢察官偵查時，訊以「警詢時所為陳
    述是否屬實？」答稱：「是」(偵查卷第15頁)，再訊以「本
    件竊盜罪是否承認？」據答：「我認罪。」(偵查卷第16頁)
    ；其於本院準備程序中，亦供稱自己歷次所述均實在，且出
    於自由意識(本院卷第41頁反面)；證人即查獲、製作被告筆
    錄之警員陳俊男於原審審理時亦證稱：「我是跟被告說要據
    實陳述，因為被告所涉及的不只這2件，還有其他的住宅竊
    盜案件，已經都送到地檢署，我並沒有要被告坦承犯行換取
    交保。」等語(原審卷第34頁)。足見本案警員並未對被告有
    何不當取供之行為，被告前揭所辯，尚非可採。另被告請求
    測謊一節，因事證已臻明確，尚無需要。
四、綜上所述，被告之上訴意旨所指各情，均不足以動搖原審判
    決認定犯罪事實及量刑之基礎。被告之上訴，為無理由，應
    予駁回。
五、被告經合法傳喚，有送達證書1紙附卷可稽(本院卷第44頁)
    ，無正當理由不到庭，爰不待其陳述逕行判決。
據上論斷，應依刑事訴訟法第371條、第373條、第368條，判決
如主文。
本案經檢察官甲○○到庭執行職務。
中    華    民    國    99    年    11    月    16   日
            刑事第十一庭  審判長法  官  郭  同  奇
                                法  官  陳  慧  珊
                                法  官  洪  曉  能
以上正本證明與原本無異。
不得上訴。
                                書記官  林  明  冬
中    華    民    國    99    年    11    月    16   日
附錄本案應適用之法條：
中華民國刑法第320條
意圖為自己或第三人不法之所有，而竊取他人之動產者，為竊盜
罪，處5  年以下有期徒刑、拘役或 5 百元以下罰金。
意圖為自己或第三人不法之利益，而竊佔他人之不動產者，依前
項之規定處斷。
前二項之未遂犯罰之。

司法院資訊處製作；財團法人民間司法改革基金會備份。
